臺灣士林地方法院交通事件裁定　　　　　　　　　　九十一年度交聲字第二六五號
　　原處分機關　交通部公路局台北區監理所
　　異　議　人
　　即受處分人　甲○○
右列受處分人因違反道路交通管理處罰條例案件，對於交通部公路局台北區監理所九
十一年二月七日所為之處分（原處分案號：北監六字第裁四○—Ｅ00000000
號），聲明異議，本院裁定如左：
    主  文
異議駁回。
    理  由
一、按汽車駕駛人，爭道行駛不按遵行之方向行駛者，處新台幣六百元以上一千八百
    元以下罰鍰。又汽車駕駛人停車時，不依順行方向者，處新台幣六百元以上一千
    二百元以下罰鍰。又汽車駕駛人於行駛道路時，使用手持式行動電話進行撥接或
    通話者，處新台幣三千元罰鍰。道路交通管理處罰條例第四十五條第一項第一款
    、第五十六條第一項第六款、第三十一條之一第一項分別定有明文。汽車駕駛人
    違反同條例第四十五條規定者，除依原條款處罰鍰外，併計違規點數一點。又按
    汽車在雙向二車道行駛時，均應在遵行車道內行駛；停車時應依車輛順行方向緊
    靠道路右側，道路交通安全規則第九十七條第一款、第一百十二條第二項前段亦
    定有明文。
二、本件異議人即受處分人甲○○於民國九十年十一月七日下午三時十分許，駕駛車
    牌號碼ＡＰ—一六三號營業貨運曳引車（附掛車牌號碼ＣＱ—八七號營業半拖車
    ）載運鋼筋，行經新竹市○○路時逆向行駛、逆向停車並於行駛道路時使用手持
    式行動電話進行通話，經新竹市警察局交通隊警員拍照並掣單舉發，認其違反道
    路交通管理處罰條例第四十五條第一項第一款、第五十六條第一項第六款、第三
    十條之一第一項之規定，並經原處分機關即交通部公路局台北區監理所依上開規
    定及違反道路交通管理事件統一裁罰標準及處理細則等規定，於九十一年二月七
    日裁處受處分人罰鍰新台幣（下同）共六千元，並依同條例第六十三條第一項第
    一款記違規點數一點。
三、受處分人聲明異議則以：伊當時駕駛上開營業貨運曳引車配半拖車載運鋼筋，行
    經新竹市○○路工地準備卸貨，由於工地前道路較狹，故需借道對向車道大轉彎
    入工地，因此伊乃下車請工地主任派人協助指揮交通，此時恰好警員經過，警員
    要求伊出示證件，當伊進入駕駛室取證件時，行動電話響起，很自然即接聽，但
    當時已屬停車狀態，伊可以接受超載之處罰，但絕無逆向停車、逆向行駛及行駛
    中打手持式行動電話之違規云云，資為抗辯。
四、經查：
  (一)受處分人上開違規事實，業據證人即新竹市警察局交通隊警員陳敬楷到庭結證稱
    ：「（問：九十年十一月七日下午三點十分左右，你在何處作何事？）答：在新
    竹市○○路附近，執行交整勤務。」、「（問：當時發現受處分人有何違規情事
    ？）逆向停車、逆向行駛，打大哥大，但拒絕出事磅單，拒絕去秤磅，問受處分
    人車重載貨量多少，他說約五十五公噸，我請他去過磅，他拒絕，並說他已經到
    工地了，警方這樣開他罰單，他不服氣。」、「（問：異議人是否有在行駛中使
    用大哥大？）我從正前方看駕駛人怎麼這樣開車，車子尚未停駛，還一邊講大哥
    大。」、「（見本院九十一年三月二十五日訊問筆錄）等語明確。按陳某為新竹
    市警察局交通隊警員，與受處分人素不相識，復無仇怨，殊無設詞誣陷受處分人
    ，而身觸偽證重罪之理，所言證詞應可採信。且受處分人既未能就值勤警員之舉
    發有誤提出相關證據以供調查，本院亦查無證據足資證明警員有捏造事實違法取
    締之情事，則值勤警員本其維護交通秩序、安全之職責所為之舉發，自應受到合
    法、正確之推定。此外，並有新竹市警察局九十年十一月二十九日竹市警交字
    第四四七七○號函、新竹市警察局九十年十一月七日竹市警交字第Ｅ00000
    000號號舉發違反道路交通管理事件通知單、交通部公路局臺北區監理所九十
    一年二月七日北監六字第裁四○—Ｅ00000000號違反道路交通管理事件
    裁決書各一份及舉發違規之採證照片五幀附卷可稽。
  (二)受處分人雖以上開情詞置辯，然查既然係因路面狹窄，需借道對向車道大轉彎，
    則自應順向暫停始入工地內請人協助指揮交通，焉會逕行逆向行駛對向車道暫停
    始入工地內請人協助？受處分人所辯顯與常情有違，不足採信。又本院調查時，
    受處分人辯解並無在行駛中使用手持式行動電話通話時，陳稱車輛已經停了一個
    多小時（參見本院九十一年三月二十五日訊問筆錄）云云，足見其所辯前後矛盾
    不一，應係卸責之詞，並非事實。
  (三)至受處分人欲舉工地主任及警衛到庭證明其係屬冤枉，惟迄今未能陳明證人姓名
    年籍等資料，以供本院傳訊，請其偕同證人到庭，均未到庭，無法證明其所言屬
    實。
  (四)綜上所陳，受處分人有違規逆向行駛、逆向停車、行駛道路時使用手持式行動電
    話進行通話之事實甚明，其所辯無非圖卸之詞，均無足採。從而原處分機關據以
    援引首揭規定，共裁處罰鍰六千元，併記違規點數一點，並無不當。本件聲明異
    議為無理由，應予駁回。
據上論斷，應依道路交通案件處理辦法第十九條，裁定如主文。
中      華      民      國    九十一    年      六      月      三      日
                                  臺灣士林地方法院交通法庭
                                      法  官  李  昆  霖
右正本證明與原本無異。
如不服本裁定應於送達後五日內向本院提出抗告狀。
                                      書記官  李  佩  真
中      華      民      國    九十一    年      六      月      六      日
